【裁判字號】    90,毒抗,620
【裁判日期】    900809
【裁判案由】    毒品危害防制條例
【裁判全文】
臺灣高等法院刑事裁定                              九十年度毒抗字第六二號
    抗  告  人
    即  被  告  甲○○
右抗告人因違反毒品危害防制條例案件，不服臺灣桃園地方法院中華民國九十年七月
五日，九十年度毒聲字第二八六○號裁定（聲請案號：臺灣桃園地方法院檢察署九十
年度毒偵字第二二五○號），提起抗告，本院裁定如左：
    主  文
抗告駁回。
    理  由
一、本件抗告意旨略以：抗告人即被告甲○○係他人吸食第一級毒品時，在旁受到波
    及所致，且於檢驗尿液樣本時，九十六小時內，並無吸食行為，且未與吸食之人
    共處，原尿液檢驗報告，顯然有誤，請重新驗尿乃原審法院裁定被告施用第一級
    毒品應送觀察勒戒，難昭折服云云。
二、查抗告人即被告甲○○係前案假釋受保護管束之人，於民國九十年五月二十五日
    ，經臺灣桃園地方法院檢察署檢察官通知至該署採其尿液送請臺灣檢驗科技股份
    有限公司（下稱臺灣檢驗公司）檢驗結果，確呈嗎啡陽性反應，此有該公司濫用
    藥物尿液檢驗報告影本一紙、九十年五月二十五日臺灣桃園地方法院檢察署執行
    保護管束情況約談報告表、執行保護管束重要記事表各影本乙紙在卷足稽。而本
    件送驗檢體確係抗告人所有，此亦有同署採尿交辦單、同署施用毒品犯受保護管
    束人採尿報到編號表各影本乙份在卷可按，足見本件送驗檢體，應無錯誤問題。
    又被告按一般人施打海洛因或嗎啡，可於尿液中檢驗出煙毒反應之時間，視拖打
    量多少及個人新陳代謝分泌之情況而定，施打量多者，於施打後四、五日仍可能
    檢出煙毒反應，施打量少者，可能在二十四小時可檢出，此有法務部調查局第六
    處八十年三月八日（八○）發技一字第一八八九號函可憑。被告於九十年五月二
    十五日，經採尿送驗，既呈嗎啡陽性反應，依上開說明，其於該採尿時往前回溯
    二十四小時內，必曾施打嗎啡。抗告人即被告抗告意旨雖以採尿前九十六小時內
    ，並無吸食第一級毒品行為，且未與吸食之人共處，原尿液檢驗報告，顯然有誤
    等語置辯，惟其尿液係經臺灣檢驗公司以酵素免疫分析法先行初步檢驗，再以氣
    相層析質譜分析法確認檢驗，當不致有錯誤或嗎啡偽陽性反應之虞，是被告尿液
    中之嗎啡反應，必係其施用嗎啡所致，灼然無疑。從而，原審據檢察官之聲請，
    依觀察勒戒處分執行條例第三條第一項、毒品危害防制條例第二十條第一項裁定
    被告應送勒戒處所觀察勒戒，經核並無不合。抗告意旨殊無足取，是本件抗告為
    無理由，應予駁回。
三、據上論斷，應依刑事訴訟法第四百十二條，裁定如主文。
中      華      民      國    九十      年      八      月      九      日
                              臺灣高等法院刑事第二十三庭
                                  審判長法  官  黃  瑞  華
                                        法  官  吳      燦
                                        法  官  雷  雯  華
右正本證明與原本無異。
不得再抗告。
                                        書記官  陳  思  云
中      華      民      國    九十      年      八      月      十      日


司法院資訊處製作；財團法人民間司法改革基金會備份。
